【裁判字號】    89,訴,241
【裁判日期】    890511
【裁判案由】    搶奪等
【裁判全文】
臺灣桃園地方法院刑事判決                          八十九年度訴字第二四一號
    公  訴  人  臺灣桃園地方法院檢察署檢察官
    被      告  甲○○
右列被告因妨害公務案件，經檢察官提起公訴（八十八年度偵字第一一二四七號），
本院判決如左：
    主  文
甲○○對於公務員依法執行職務時，施強暴，累犯，處有期徒刑參月。如易科罰金，
以參佰元折算壹日。
    事  實
一、甲○○前曾民國八十三年間因違反麻醉藥品管理條例案件，經台灣新竹地方法院
    判處有期徒刑十月確定，於八十四年八月三十一日縮刑期滿執行完畢，猶不知悔
    改，又於八十八年七月十七日晚間十時許，與乙○○行經桃園縣平鎮市○○路○
    ○段平鎮保齡球館附屬停車場前，因行蹤可疑，為桃園縣警察局平鎮分局警員南
    健平、林慶欣攔下臨檢，而查獲乙○○持有安非他命（乙○○涉嫌施用毒品部分
    由檢察官另行偵查）。詎甲○○竟為方便乙○○逃跑起見，乃於南、林二人依法
    執行上開公務之際，呼叫「乙○○快跑」云云，並即以身將南健平撲倒在地（未
    成傷），旋為南健平、林慶欣當場逮捕甲○○、乙○○。
二、案經桃園縣警察局平鎮分局報請台灣桃園地方法院檢察署檢察官偵查起訴。
    理  由
一、訊據被告甲○○固不否認於右揭時地與乙○○為警臨檢盤查，旋而被捕等事實不
    諱，惟否認有何妨害公務犯行。辯稱：伊沒有打人，也沒有撲倒警察，是警察打
    乙○○，伊阻止警察打人云云。經查，右揭事實，業據證人南健平、林慶欣於偵
    查中證述綦詳，核與同案被告乙○○於偵、審中陳稱：伊有聽到甲○○喊：「乙
    ○○快跑」等語相符。是被告所辯：伊沒有撲倒警察云云，顯不足採；至其另辯
    稱：警員打乙○○云云，縱令屬實，亦與前開犯行之認定無涉。此外並有南健平
    與被告拉扯後之照片二張附卷可稽。綜上所述，本件事證明確，被告犯行堪以認
    定。
二、查乙○○當時僅係接受警員盤查，並未遭受逮捕，尚非已經依法逮捕拘禁之人，
    是被告甲○○撲倒警員，本意雖在協助乙○○逃跑，仍與縱放人犯無涉。核被告
    甲○○所為，係犯刑法第一百三十五條第一項之妨害公務罪。被告前有如事實欄
    所示之科刑及執行情形，有台灣高等法院被告全國前案紀錄表一紙附卷足憑，其
    於刑之執行完畢後，五年內再犯本件有期徒刑以上刑之罪，為累犯，依刑法第四
    十七條規定加重其刑。爰審酌被告妨礙警員職務之行使，意在協助他人脫逃，動
    機可議，其犯罪之方法，及犯後雖未坦承犯行，然態度尚稱良好等一切情狀，量
    處如主文所示之刑，並諭知易科罰金之折算標準，以示懲儆。
三、被告乙○○另行審結。
據上論斷，應依刑事訴訟法第二百九十九條第一項前段，刑法第一百三十五條第一項
、第四十七條，罰金罰鍰提高標準條例第一條前段、第二條，判決如主文。
本案經檢察官張尹敏到庭執行職務。
中        華        民        國    八十九    年    五    月    十一    日
                                臺灣桃園地方法院第五庭
                                    法  官   陳彥宏
右正本證明與原本無異。
如不服本判決，應於判決送達後十日內向本院提出上訴狀( 應附繕本 )，上訴於
臺灣高等法院。
                                    書記官   魏慧夷
中        華        民        國    八十九    年    五    月    十一    日
附錄法條：
刑法第一百三十五條
對於公務員依法執行職務時，施強暴脅迫者，處三年以下有期徒刑、拘役或三百元以
下罰金。
意圖使公務員執行一定之職務或妨害其依法執行一定之職務或使公務員辭職而施強暴
脅迫者亦同。
犯前二項之罪，因而致公務員於死者，處無期徒刑或七年以上有期徒刑；致重傷者，
處三年以上、十年以下有期徒刑。


司法院資訊處製作；財團法人民間司法改革基金會備份。
